【裁判字號】    98,訴,1102
【裁判日期】    981030
【裁判案由】    毒品危害防制條例
【裁判全文】
臺灣臺北地方法院刑事判決              98年度訴字第1102號
公  訴  人  臺灣臺北地方法院檢察署檢察官
被      告  乙○○
選任辯護人  許朝昇律師
上列被告因毒品危害防制條例案件，經檢察官提起公訴（98年度
偵字第7437號），本院判決如下：
    主  文
乙○○販賣第一級毒品，處有期徒刑拾伍年肆月，犯罪所得之財
物新臺幣玖佰元沒收，如全部或一部不能沒收時，以其財產抵償
之；又販賣第一級毒品，處有期徒刑拾伍年陸月，扣案第一級毒
品海洛因壹包（淨重：零點壹壹肆零公克，驗餘淨重：零點壹壹
參肆公克）沒收銷燬之，犯罪所得之財物新臺幣壹仟元沒收，如
全部或一部不能沒收時，以其財產抵償之。應執行有期徒拾捌年
，扣案第一級毒品海洛因壹包（淨重：零點壹壹肆零公克，驗餘
淨重：零點壹壹參肆公克）沒收銷燬之，犯罪所得之財物新臺幣
壹仟玖佰元沒收，如全部或一部不能沒收時，以其財產抵償之。
    事  實
一、乙○○曾因施用第二級毒品案件，經臺灣板橋地方法院97年
    度簡字第6879號判處有期徒刑3 月確定，於民國98年3 月17
    日易科罰金執行完畢（未構成累犯），已知悉海洛因係毒品
    危害防制條例所列管之第一級毒品，未經許可，不得擅自販
    賣、意圖販賣而持有或轉讓，竟利用前往臺北市立聯合醫院
    松德院區接受美沙酮替代療法之際，而認識許多因施用毒品
    而成癮之患者，即分別基於販賣第一級毒品海洛因之犯意，
    為下列之行為：(一)於98年3 月12日上午9 時許，在臺北市立
    聯合醫院松德院區○○路附近，以新臺幣（下同）900 元之
    價格，販賣第一級毒品海洛因1 包予甲○○。(二)先於98年3
    月14日上午9 時45分許，以門號0000000000號之行動電話與
    甲○○聯絡，約定欲以1,000 元之價格販賣第一級毒品海洛
    因1 包，嗣於同日上午10時許，待甲○○在臺北市立聯合醫
    院松德院區結束當日美沙酮替代療法而下山時，在臺北市○○區○○路281 號前，於其駕駛車號9876-RJ 之自用小客車
    （下稱系爭小客車）內，販售1 包海洛因予甲○○。因員警
    日前早已接獲線報，指稱駕駛系爭小客車之人會在附近地點
    從事毒品交易，而於當日稍早前已發現系爭小客車停放於該
    處，即以攝影機攝得甲○○進入系爭小客車之情況，待甲○○離去後，員警即在臺北市○○區○○路291 巷攔查甲○○
    ，自其身上扣得甫向乙○○購得之第一級毒品海洛因1 包（
    淨重：0.1140公克，驗餘淨重：0.1134公克），經甲○○指
    證確係向乙○○所購買，員警即於同日上午10時30分許在臺
    北市○○區○○路307 巷口查獲乙○○，並其身上扣得犯罪
    所得現金1,000 元。
二、案經臺北市政府警察局信義分局報告臺灣臺北地方法院檢察
    署檢察官偵查起訴。
    理  由
一、程序事項：
  (一)關於檢察官起訴書證據清單所提之證據資料，被告乙○○除
    對於證人甲○○在警詢、偵訊之證述爭執其證據能力外，對
    於其餘證據資料之證據能力均不加以爭執，而本院審核其餘
    證據資料作成之情況，亦無不具證據能力之情形，則該等證
    據資料自有證據能力，合先敘明。
  (二)被告辯稱證人甲○○在警詢時之供述屬於審判外陳述，並無
    證據能力等語。經查，按「被告以外之人於檢察事務官、司
    法警察官或司法警察調查中所為之陳述，與審判中不符時，
    其先前之陳述具有較可信之特別情況，且為證明犯罪事實存
    否所必要者，得為證據」，刑事訴訟法第159 條之2 定有明
    文。本件證人甲○○於本院審理時業經到庭具結作證，且所
    述關於購買毒品之情事，與其等在警詢時所述大致相符，並
    無彼此不符之情形，則依前述規定之反面解釋，應認證人甲○○於警詢時之陳述無證據能力。
二、經本院訊問後，被告雖坦承因前往臺北市立聯合醫院松德院
    區接受美沙酮替代療法之際，而認識甲○○，系爭小客車平
    時均由伊所駕駛，甲○○曾於案發當日在臺北市○○區○○
    路281 號前，進入伊所駕駛之系爭小客車，其後並在附近為
    警自其身上扣得第一級毒品海洛因1 包等情，惟矢口否認有
    何公訴意旨所指之犯行，辯稱：當日伊打電話約甲○○一起
    前去松德院區喝美沙酮，他說他朋友有海洛因，要1,000 元
    ，伊駕車前往臺北市○○路，伊嫌數量太少不要買，甲○○
    即持該海洛因下車，顯見當日係伊要向甲○○購買海洛因，
    甲○○為推卸責任，才嫁禍於伊云云。
三、經查：
  (一)系爭自小客車原為被告所有，於96年2 月間辦理過戶與案外
    人朱寶鳳，朱寶鳳為被告之二嫂，被告時常借用該車等情，
    此有交通部公路總局臺北區監理所98年10月2 日函文檢附過
    戶申請登記書、各項異動登記書及臺北市監理處98年10月2
    日函文檢附車輛異動歷史查詢、過戶登記申請書等件在卷可
    稽（本院卷第156-160 、163-168 頁），並為被告所不爭執
    。而承辦員警於案發當日上午10時15分許在臺北市○○區○○路291 巷查獲甲○○時，自其身上扣得第一級毒品海洛因
    1 包（淨重：0.1140公克，驗餘淨重：0.1134公克），經警
    採集尿液送驗結果，確曾海洛因代謝物嗎啡、可待因陽性之
    反應，甲○○施用第一級毒品海洛因之犯行，已經臺灣臺北
    地方法院98年度訴字第800 號判處有期徒刑10月確定等情，
    亦有交通部民用航空局航空醫務中心98年3 月26日出具之毒
    品鑑定書（本院卷第97頁）、臺灣尖端先進生技醫藥股份有
    限公司98年3 月25日出具之濫用藥物檢驗報告（偵卷第93頁
    ）、臺灣高等法院被告前案記錄表及該刑事判決在卷可證。
    又承辦員警於案發當日上午10時30分許在臺北市○○區○○
    路307 巷口查獲被告時，自其身上扣得現金1,000 元，經警
    採集其尿液送驗結果，確呈嗎啡陽性之反應等情，亦有臺灣
    尖端先進生技醫藥股份有限公司98年3 月20日出具之濫用藥
    物檢驗報告（偵卷第68頁）及現金1,000 元扣案可證。另00
    00000000號行動電話係由案外人余秋萍所申請，平時均由甲○○持有使用；0000000000號行動電話係由案外人沈玉如所
    申請，平時由被告持有使用等情，亦有中華電信公司資料查
    詢、通聯記錄（本院卷第45-56 頁）及和信電信公司資料查
    詢、通聯記錄（本院卷第57-73 頁）附卷可佐。再證人甲○○、丁○○於98年3 月間均有按日前往臺北市立聯合醫院松
    德院區接受美沙酮替代療法，被告則於98年3 月6 日才開始
    前往該院接受美沙酮替代療法，98年3 月間僅有6 、7 、8
    、11、12、13、17、18、19、21、24、25等日接受治療，其
    餘日期則未前往治療等情，亦有該院98年8 月13日、9 月17
    日函文檢附管制藥品使用記錄在卷可參（本院卷第78-81 、
    131-132 頁）。綜此，前述事實部分均堪以認定，合先敘明
    。
  (二)證人即承辦員警戊○○業於本院審理時結證稱：「（問：當
    天為何前往該處查獲被告？）之前接獲線報得知車號9876-
    RJ自用小客車，有疑似在販賣毒品之情形，因為不知道名字
    ，我們查車籍資料，從車號知道是一位女性的名字，應該是
    被告的大嫂，後來查到前面一位車主是被告，且被告因為毒
    品案件通緝中，所以鎖定是被告。（問：你說接獲線報指稱
    車號9876-RJ 自用小客車有販賣毒品之行為，該線報之詳細
    內容為何？）有，他有講說這部車有時候會停在臺北市立聯
    合醫院松德院區山下，因為該處提供毒癮者服用美沙酮之替
    代療法，他說可能他販賣的對象都是去該處服用美沙酮之患
    者。（問：你所謂的線報，是你自己的線民或是其他警察單
    位轉過來的資訊？）他也不算是線民，他是每天都會去該處
    服用美沙酮的患者。（問：該線報有無指出販賣者的年籍資
    料或特徵？）沒有，只有說是一位男生。（提示移送書問：
    本件是你們先在信義區○○路281 號前查獲證人甲○○涉嫌
    持有一級毒品海洛因之後，在松德路307 巷口循線查獲被告
    ，還是事前就已經鎖定駕駛車牌號碼9876-RJ 自用小客車之
    駕駛人，並且發現甲○○有進入該車內後又離開之行為，才
    先逮捕甲○○然後逮捕駕駛上開車輛之被告？）事前就鎖定
    車牌號碼9876-RJ 自用小客車之駕駛，我們發現後就攝影，
    發現甲○○進入之後，一會兒就下車，當日有4 名員警，其
    中二位丙○○、梁思強員警去盤查甲○○，我跟王嘉宏開車
    繼續跟蹤被告，跟蹤到一半因為被告急速迴轉，我們怕被發
    現，無法跟上之後就跟丟了。丙○○那邊通知我們甲○○手
    上有拿一包毒品，而且也承認是跟被告拿的，叫我們趕快過
    去載他們，然後我們一起上車之後，我們就往山上松德院區
    之方向去找，就在松德路307 巷口發現被告所駕駛之車輛，
    我們下車後請被告下來盤查，盤查之後發現被告持有1 支微
    量海洛因反應之勺管。甲○○在車上我們也請甲○○指證海
    洛因是否是跟被告買的，甲○○說是跟被告買的。（提示偵
    卷第36頁攝影翻拍照片2 張問：這是否就是當時你們跟監時
    蒐證錄影之照片？）是。... （問：當天看到車號9876-RJ
    自用小客車時，是否就已經停在松德院區的山下？）我們先
    到那邊，才看到該車過來。... （問：甲○○從何處走過來
    上車？）從松德院區那邊走下山來，直接走上車。... （問
    ：提供線報者是主動向你們檢舉或是你們本來就已經接觸很
    久了？）檢舉的這個人是我們在公園上碰到的，他跟我們說
    的，但是他說無法提供詳細的資料，要我們自己去查。...
    （問：你們從接獲線報，到前往松德院區山下監控尋找車號
    9876-RJ 自用小客車，總共隔了多久的時間？）剛開始我們
    是按照該車之車籍地址先去看看有無這部車，但是找了幾天
    都沒有找到，所以我們才乾脆去松德院區埋伏等看看有無這
    部車。... （問：你剛剛所謂提供線報的人，真實姓名？）
    一般都是綽號，其綽號叫做『大頭』。（問：『大頭』是丁○○或甲○○嗎？）是丁○○。」等語（本院卷第176-177
    、179 頁）。而證人即承辦員警丙○○就當日查獲經過之證
    述（本院卷第178 頁），核與證人戊○○證稱之情節相符，
    並有當日所攝得甲○○進入系爭小客車之照片在卷可證（偵
    卷第36頁）。綜此，顯見承辦員警之所以在案發當日得以在
    現場查獲被告、甲○○，係因之前丁○○曾向員警供稱駕駛
    系爭小客車之人，陸續有在附近從事毒品販賣之行為，所販
    賣之對象大都為在臺北市立聯合醫院松德院區服用美沙酮之
    患者，員警才鎖定系爭小客車而查獲本件。
  (三)證人丙○○業於本院審理時結證稱：「（問：據證人戊○○
    所述，當甲○○下車之後，你與另一名員警梁思強一同前往
    逮捕甲○○，是否如此？）去做盤查，然後講沒幾句，甲○○就說他剛剛是去拿藥的，並且把扣案之海洛因1 包拿給我
    們看，我們就將他逮捕。（問：當場甲○○有無交代該扣案
    毒品是向何人以何方式購買，購買之用途為何？）他說是剛
    剛到車上買的，用一千元買的，是朋友請他幫忙購買，我沒
    有印象他說是何人託買的。（問：在盤查甲○○時，是甲○○主動說他剛剛去拿藥，在甲○○主動說他去拿藥之前，在
    盤查過程，有無命甲○○將身上物品交出？）沒有，我是問
    甲○○你剛剛上車作什麼，甲○○就很緊張在發抖，我們就
    針對甲○○發抖的部分，繼續盤問，所以甲○○後來就交出
    海洛因來了。」等語（本院卷第178 頁）。綜此，顯見甲○○在案發當日離開系爭自小客車，而於稍後為警查獲時，因
    緊張發抖而主動交出扣案海洛因1 包，並供承該包海洛因係
    向被告所購買，觀諸甲○○遭查獲之過程，自難認有何誣攀
    被告之可能。
  (四)證人甲○○業於本院審理時結證稱：「（問：是否認識在庭
    被告？認識時間？）認識，在查獲前才認識被告二到三天。
    （問：你是在何機會下認識被告？）是丁○○介紹的。（提
    示偵卷13-15 、52頁問：你在警察局、檢察官前所作的筆錄
    是否實在？）均實在。（問：據上述筆錄記載，警察問你向
    被告買過幾次毒品，你回答說：我被老頭拜託後，才向被告
    買了一千元的海洛因，但偵訊時你卻說在98年3 月12日又向
    被告買一次900 元的海洛因，何說法是真的？）我第一次買
    的是900 元，是在我被查獲的前一或二天，在臺北市立療養
    院的停車場門口，被告開了一台車，丁○○在車外靠著車窗
    跟被告講話，我也在車外，被告問我要不要買海洛因，我說
    我只有900 元，被告說沒關係可以賣給我，所以我向被告買
    了900 元的海洛因。（問：你到底跟被告買過幾次毒品？）
    二次。（問：為何你在警察局時，警察問你跟被告買幾次，
    你卻只有說98年3 月14日那次？）我有說還有一次，我跟被
    告買900 元毒品時，丁○○有看到，我跟檢察官說可以傳喚
    丁○○。（問：請回想及確認，你所謂第一次跟被告買的那
    個時間點到底是何時？）我被抓到的前一到二天。（問：你
    說的第一次的販賣，在場的人除了你及被告外，還有何人在
    場？）我、被告及丁○○。... （問：案發當天即98年3 月
    14日，你向被告所買的毒品是自己施用或是受他人委託去買
    的？）我自己要買的。（問：你剛剛回答說案發當天你是自
    己要買的，但是警詢筆錄時你卻說是被一個叫做『老頭』拜
    託買的，何者為真？）是我要買的，因為我想說如果說是『
    老頭』委託要買的即是別人要的，我就可以避免驗尿，可以
    避免多一條施用毒品罪責。當天我在醫院內開會，被告打電
    話給我，我才下去的，當天丁○○也有去開會。（提示偵卷
    93頁藥物檢驗報告問：依據卷附尿液檢驗報告是陽性反應，
    這是何時施用毒品所留下的？）我前一天施用，我第一次向
    被告買的毒品分二到三次施用，沒有同一天施用完，到第二
    天還有。（問：你被查獲是14日，當天往前推一星期，除被
    告外，有無向別人買毒品？）沒有。... （問：你跟被告在
    第一次買毒當天，有無打過彼此的電話？）沒有，第二次有
    ，在市立療養院時有，因為我找不到他，我下來後就被告警
    察抓到了。（問：第二次跟被告買毒品時，當天據你說法是
    被告先打電話問你，這是大約幾點之事？）那時候忘記了，
    當時我在開會，我當時跟一群學生在開會，第二次打電話給
    我及買藥時所打的電話都是在早上。（問：被告打電話給你
    之後，有無打過被告的電話？）我去到下面時被抓的地方，
    我打電話給被告，因為找不到被告車子，所以打電話給被告
    。」等語（本院卷第105- 106頁），且證人甲○○確有於98
    年3 月12、14日前往松德院區等情，已如前述。又由證人甲○○所持有0000000000號、被告所持有0000000000號行動電
    話之通聯記錄（本院卷第50、128-129 頁），顯示98年3 月
    14日上午9 時45分至10時1 分許，被告有撥打4 通電話給證
    人甲○○，依被告之基地台位置，當時證人甲○○確於松德
    院區內；其後於10時3-14分許，二人互有撥打對方行動電話
    之情事，且證人甲○○之基地台位置業已離開松德院區，則
    證人甲○○前述：「98年3 月14日被告先撥打電話給伊，當
    時伊在松德院區與學生開會，後來伊到下面時被抓的地方時
    ，有打電話給被告，因為找不到被告之車子」之證詞，即屬
    可採。另承辦員警之所以查獲本件，係因丁○○告知駕駛系
    爭小客車之人會在臺北市立聯合醫院松德院區之山下販賣毒
    品與在該院區服用美沙酮之患者，已如前述。況證人丁○○
    亦於偵訊時結證稱：在被告與甲○○被抓之前2 、3 天，伊
    、被告與甲○○在松德院區服完美沙酮後，在聊天之際，被
    告有私底下問甲○○要不要拿海洛因，甲○○說他只有900
    元，兩個就到旁邊去了等語，此業經本院製有勘驗筆錄在卷
    可證（本院卷第125-127 頁）。綜此，證人甲○○與丁○○
    就案發前2 、3 日時，甲○○以900 元代價向被告購買海洛
    因之證詞互核一致，且證人甲○○確實因施用該購得之海洛
    因，而於為警查獲時驗得嗎啡、可待因陽性之反應，應認被
    告確有於98年3 月12日販賣900 元之海洛因與甲○○；而承
    辦員警既因證人丁○○於案發前幾日之密告，才鎖定駕駛系
    爭自小客車之被告，且於案發當日攝得甲○○進入系爭小客
    車，嗣後並在甲○○身上扣得海洛因1 包、於被告身上扣得
    1,000 元，參以證人丙○○與甲○○就查獲當時之經過，所
    證述之內容互核一致，應認證人甲○○之證述為可採信，亦
    即案發當日甲○○確有以1,000 元代價向被告購買海洛因1
    包。
  (五)辯護意旨雖謂證人甲○○前後供述不一，有可能係為推卸責
    任才嫁禍於被告，其所為證詞即屬不可採云云。惟查，證人
    甲○○於警詢時證述：伊第一次向被告購買毒品，係於98年
    3 月12日，當日被告打電話問伊要不要購買海洛因，伊才向
    被告購買900 元之海洛因；案發當日係因有位綽號「老頭」
    之人要購買毒品，才向被告購買1,000 元之海洛因等情（偵
    卷第14-15 、19頁），核與其於本院審理時之證述不符，且
    其先前之陳述並不具有較為可信之特別情況，自不具證據能
    力。而證人甲○○於偵訊時亦證稱當日係因「老頭」之人要
    購買毒品，才向被告購買1,000 元之海洛因之證詞（偵卷第
    53、64頁），依其於本院審理時：「是我要買的，因為我想
    說如果說是『老頭』委託要買的即是別人要的，我就可以避
    免驗尿，可以避免多一條施用毒品罪責」之證詞，衡情尚非
    全然無據，此觀證人甲○○事後為警採集尿液送驗結果，確
    呈嗎啡、可待因陽性之反應，因而遭判處有期徒刑10月自明
    ，亦即證人甲○○確有意圖脫免施用毒品犯行遭查獲，而虛
    捏「老頭」之人要購買毒品之可能，自不能據此即謂其於本
    院審理時之證詞均不可採信。又證人甲○○於審理時證述98
    年3 月12日第一次向被告購買海洛因之地點，係於松德院區
    外停車場附近，核與證人丁○○於偵訊時證述之內容相符，
    已如前述；且依證人甲○○所持有0000000000號、被告所持
    有0000000000號行動電話之通聯記錄（本院卷第49頁），顯
    示98年3 月12日上午9 時53分、11時55分各有一通通聯記錄
    ，其中9 時許之通話時間為0 秒、11時許之通話時間為57秒
    （基地台位於甲○○住家附近之臺北市○○區○○路附近）
    ，則證人甲○○證稱9 時許之通聯係透過撥打對方電話以告
    知對方電話號碼之證詞，堪以採信。綜此，顯見證人甲○○
    就其有向被告購買海洛因之時間、過程、價格與地點等情節
    ，均與前述證述一致，至於第一次買賣是否以撥打電話方式
    約定、第二次是否受「老頭」之託而購買，係因遺忘或為脫
    免施用毒品之罪責所致，尚不得據此即謂其證詞不可採信。
  (六)證人丁○○雖於本院審理時結證稱在被告、甲○○為警查獲
    當日，才第一次認識被告，係伊之朋友己○○於前一日拜託
    伊帶被告去服用美沙酮，伊才於當日在該院協助被告，當日
    伊有聽見甲○○說他剩下900 元，要與被告一同去拿海洛因
    ，伊於偵訊時所言並不實在，因為伊與甲○○較好，實情係
    被告出資1,000 元、甲○○出資900 元要合購海洛因云云（
    本院卷第10-112頁）。惟查，承辦員警戊○○係於案發前幾
    日在公園接獲丁○○之告密，始知悉駕駛系爭自小客車之人
    有販賣海洛因與在該院區服用美沙酮之患者，員警才鎖定被
    告及系爭自小客車偵辦，且被告於98年3 月6 日即開始前往
    臺北市立聯合醫院松德院區服用美沙酮，同年3 月14日則未
    前往等情，均已如前述，則證人丁○○於本院前述之證稱，
    即非可採。又證人即98年3 月6 日陪同被告一同前往該院區
    之己○○，亦於本院審理時結證稱：伊曾於98年3 月5 或6
    日拜託丁○○帶被告去醫院喝美沙酮，因為丁○○沒有電話
    ，丁○○到伊位於饒河夜市之攤位找伊時，伊當面拜託丁○○，丁○○遂跟伊說，要被告隔天早上到松山療養院門口跟
    他會合，因為被告跟丁○○不認識，所以第二天伊就直接帶
    被告去療養院找丁○○，到了醫院後，伊就帶被告去辦理喝
    美沙酮之手續，後來有看到丁○○，伊介紹二人認識，他們
    在聊天，直到被告喝完美沙酮後，伊就跟被告一起走了，因
    為被告要開車送伊回家等語（本院卷第112-113 頁），顯見
    證人丁○○與被告早於98年3 月6 日即已認識，而非案發當
    日始認識，益證丁○○前述證稱不足採信。況證人丁○○於
    偵訊時雖就何時帶被告去院區服用美沙酮、聽到被告私下詢
    問甲○○有無意願購買海洛因時己○○是否在場等，均有記
    憶不清之情況，但證人丁○○當時明確證稱：3 月幾日已不
    記得，被告與甲○○遭員警查獲前2 、3 日，被告即有私底
    下詢問甲○○有無意願購買海洛因，甲○○告以只有900 元
    ，事後二人即到旁邊私底下交易等情（本院卷第125-127 頁
    ），核與證人甲○○於警詢、偵訊及本院審理證述之內容均
    相符。綜此，顯見證人丁○○於偵訊時證述之內容為可採信
    ，其於本院審理時具結後所為虛偽證詞，應由公訴人另行依
    法究辦，附此敘明。
  (七)綜上所述，由證人戊○○、丙○○、甲○○、丁○○、己○○之證稱、毒品鑑定書、濫用藥物檢驗報告、通聯記錄、相
    關書證及扣案現金1,000 元與另案扣押海洛因1 包等證物，
    顯見被告確有在98年3 月12日上午某時及14日上午10時15分
    許計二次分別販賣900 元、1,000 元之海洛因與甲○○之犯
    行，被告所辯無非係卸責之詞，不足採信。是本件事證明確
    ，被告犯行堪以認定，應予依法論科。
四、論罪科刑：
    核被告所為，係犯毒品危害防制條例第4 條第1 項之販賣第
    一級毒品罪。被告販賣毒品前後之持有毒品行為，為販賣之
    高度行為所吸收，不另論罪。又被告先後二次犯行，犯意各
    別、行為殊異，應予分論併罰。另被告雖有販賣毒品之行為
    ，惟被告年輕視淺，且僅二次販賣價格各900 元、1,000 元
    之毒品與甲○○，其犯案情節非重，然販賣第一級毒品之法
    定刑為「處死刑或無期徒刑」，依本件實際犯罪之情狀而言
    ，顯有可憫恕之處，是本院認如量處法定最低度刑，猶嫌過
    重，顯屬情輕法重，有傷一般國民對於法律之情感，故參酌
    前情，爰依刑法第59條之規定，酌減其刑。爰審酌：(一)智識
    程度：被告雖係62年次，學歷卻僅國小畢業，且供承不識字
    ；(二)犯罪動機、目的與手段：被告自身有施用毒品之慣行，
    因前往臺北市立聯合醫院松德院區接受美沙酮之替代療法，
    原與甲○○素不相識，利用甲○○亦接受美沙酮之替代療法
    ，抗拒毒品誘惑之意志不夠堅定，即主動伺機詢問有無意願
    購買，而二次售予數量非詎之海洛因；(三)所生危害：被告本
    身已有施用毒品之慣行，明知毒品煙癮危害之烈，而販賣行
    為乃煙毒禍害之源，其源不斷，則流毒所及，非僅多數人之
    生命、身體受其侵害，且社會、國家之法益亦不能免，兼以
    係於從事美沙酮之毒癮替代療法之臺北市立聯合醫院松德院
    區院內或附近，將毒品販賣與在該院接受治療之患者，顯屬
    危害重大；(四)犯後態度：被告於警詢、偵訊及本院審理時均
    未能坦承部分犯行，依卷內證據資料無從認定有悔意等一切
    情狀，分別量處如主文所示之刑，並定其應執行刑，以示懲
    儆。另案扣押之第一級毒品海洛因1 包（淨重：0.1140公克
    ，驗餘淨重：0.1134公克），係被告販賣與甲○○而遭查獲
    之毒品，應依毒品危害防制條例第18條第1 項前段規定沒收
    銷燬之。又被告販賣第二級毒品之犯罪所得900 元、1,000
    元，應依毒品危害防制條例第19條第1 項均諭知沒收之，如
    全部或一部不能沒收時，以其財產抵償之。
據上論斷，應依刑事訴訟法第299 條第1 項前段，毒品危害防制
條例第4 條第1 項、第18條第1 項、第19條第1 項，刑法第11條
、第59條、第51條第5 款，判決如主文。
本案經檢察官申心蓓到庭執行職務。
中    華    民    國    98    年    10    月    30    日
                    刑事第六庭審判長  法  官  張永宏
                                      法  官  雷淑雯
                                      法  官  林孟皇
本正本證明與原本無異。
如不服本判決應於收受送達後10日內向本院提出上訴書狀，並應
敘述具體理由；其未敘述上訴理由者，應於上訴期間屆滿後20日
內向本院補提理由書（均須按他造當事人之人數附繕本）「切勿
逕送上級法院」。
中    華    民    國    98    年    10    月    30    日
                                      書記官  楊雅鈞
附錄本案論罪科刑法條全文：
毒品危害防制條例第4條
製造、運輸、販賣第一級毒品者，處死刑或無期徒刑；處無期徒
刑者，得併科新臺幣一千萬元以下罰金。
製造、運輸、販賣第二級毒品者，處無期徒刑或七年以上有期徒
刑，得併科新臺幣七百萬元以下罰金。
製造、運輸、販賣第三級毒品者，處五年以上有期徒刑，得併科
新臺幣五百萬元以下罰金。
製造、運輸、販賣第四級毒品者，處三年以上十年以下有期徒刑
，得併科新臺幣三百萬元以下罰金。
製造、運輸、販賣專供製造或施用毒品之器具者，處一年以上七
年以下有期徒刑，得併科新臺幣一百萬元以下罰金。
前五項之未遂犯罰之。


司法院資訊處製作；財團法人民間司法改革基金會備份。
